# 一个特殊的收入确认问题

提问人：scx252 时间：2023-01-28 14:46:39
您好！
A公司 2017 年 1 月与客户签订合同，供应 20 套设备，合同价款 700 万元（含税及运输费用）。合同签订后，客户已预付A公司 300 万元用于备料生产，A公司计入合同负债。根据合同及客户供货计划， 2017 年 7 月A公司已完工设备 20 套（成本 500 万元），并交付作为设备安装的基础件 20 套（约 20 万元），后因客户项目设计变更等原因项目暂停，经多年、数次沟通后，确认客户项目终止。
最终双方于 2021 年协商解除原购销合同，并约定未交付的 20 套设备归A公司所有（评估作价 200 万元），同时客户支付剩余货款 200 万元。已考虑A公司的应收账款的资金占用费用、日常仓储费用，金额未再单独计算。
请问：这种情况下，A公司 2021 年能确认原合同的主营业务收入 700 万元（含税），成本 500 万元？收回对价为银行存款 500 万元、旧设备 200 万元（设备不能再对外销售，只能拆废处理）。还是不能确认正常合同收入，只能做处置存货，净差额做营业外收入处理。
请指教，谢谢！

回答人：chenyiwei
确认商品销售收入的前提是将商品控制权转移给客户。从主帖信息来看，除了交付作为设备安装的基础件 20 套（大概率不构成单项履约义务）以外，设备主体并未交付给客户，即控制权未转移给客户。在这种情况下不能确认收入和成本。
应针对现有库存商品按评估值计提跌价准备（客户支付的补偿款和预付款可以抵减应确认的资产减值损失）。即确认存货跌价准备 300 万元，同时结转合同负债和客户后续补偿款合计300 万元。剩余的客户补偿款 200 万元计入营业外收入。